臺灣桃園地方法院刑事判決
111年度審交訴字第27號
公  訴  人  臺灣桃園地方檢察署檢察官
被      告  王靜茹



上列被告因肇事遺棄罪案件，經檢察官提起公訴（110 年度偵字
第41540 號），被告於本院準備程序進行中，就被訴事實為有罪
之陳述，經本院告知簡式審判程序意旨，並聽取當事人意見後，
本院合議庭裁定由受命法官獨任依簡式審判程序審理，判決如下
：
    主  文
王靜茹犯肇事致人傷害逃逸罪，處有期徒刑陸月，如易科罰金，
以新臺幣壹仟元折算壹日。
    事實及理由
一、犯罪事實：
    王靜茹於民國110年8月24日上午9時6分許，駕駛車牌號碼00
    -0000號自用小客車，在桃園市○○區○○路0段00號前，自該處
    路旁起步行駛時，不慎與同向行駛之張倩茹騎乘之車牌號碼
    000-0000號（起訴書誤載為「NDL-731號」，應予更正）普
    通重型機車發生擦撞，致張倩茹人車倒地，張倩茹並因此受
    有腿部、膝部、腳趾等多處傷害(過失傷害部分未據告訴)。
    惟王靜茹於發生交通事故後，可預見張倩茹將受有傷害，竟
    仍基於發生交通事故致人傷害而逃逸之犯意，未為必要之救
    護措施，而駕車駛離現場。嗣經警據報到場處理，循線調閱
    監視器畫面，始查悉上情。  
二、證據名稱：
  ㈠被告王靜茹於本院審理時之自白。
  ㈡告訴人張倩茹於警詢、偵訊及本院審理時之證述。
  ㈢道路交通事故現場圖、道路交通事故調查報告表㈠㈡、車輛詳
    細資料報表、監視器錄影畫面暨光碟、告訴人受傷照片、現
    場照片。
三、論罪科刑：
  ㈠核被告所為，係犯刑法第185 條之4 第1 項前段之肇事致人
    傷害逃逸罪。
  ㈡依照司法院釋字第775號解釋意旨及刑事訴訟法第161條第1項
    規定可知，檢察官就前階段被告構成「累犯事實」負擔主張
    及舉證責任，並就後階段被告依累犯規定「加重其刑事項」
    負擔主張及說明責任（最高法院110年度台上大字第5660號
    裁定意旨參照）。本件檢察官就被告有犯罪事實欄所載之累
    犯事實，業已提出被告之前案紀錄表在案（參起訴書之記載
    及偵卷第51至71頁），且為被告所坦白承認，應認足以證明
    被告累犯之事實。又檢察官於審理時主張被告為累犯，請本
    院依累犯之規定加重其刑。而被告前因①施用毒品案件，經
    本院以107 年度壢簡字第1765號判處有期徒刑2 月確定；②
    施用毒品案件，經本院以108 年度壢簡字第1101號判處有期
    徒刑3 月確定，嗣經本院以108 年度聲字第3770號裁定應執
    行有期徒刑4 月確定，業於民國109 年2 月14日期滿執行完
    畢等情，有臺灣高等法院被告前案紀錄表在卷可參(見本院
    卷第17至21頁)。本院審酌其受徒刑之執行完畢，5年以內故
    意再犯本案有期徒刑以上之罪，固合於刑法第47條第1項規
    定，為累犯。惟審酌被告執行完畢之施用毒品案件，與本案
    罪名、犯罪情節以及保護法益俱屬不同，難認其有特別惡性
    及對刑罰反應力薄弱，爰參酌司法院大法官會議釋字第775
    號解釋意旨，不依刑法第47條第1項規定加重其最低本刑。
  ㈢爰審酌被告駕車肇事致人受傷，竟不為救護或必要之處置，
    逕行駛離，罔顧傷者安危，所為實不足取。惟念其犯後坦承
    犯行，兼衡以被告之素行暨告訴人所受傷勢等一切情狀，量
    處如主文所示之刑，並諭知易科罰金之折算標準。
四、應適用之法條：
    刑事訴訟法第273 條之1 第1 項、第299 條第1 項前段、第
    310 條之2 、第454 條第1 項，刑法第185 條之4 第1 項前
    段、第41條第1 項前段。
五、如不服本判決應於收受判決後20日內向本院提出上訴書狀，
    並應敘述具體理由。其未敘述上訴理由者，應於上訴期間屆
    滿後20日內向本院補提理由書（均須按他造當事人之人數附
    繕本）「切勿逕送上級法院」。
本案經檢察官劉仲慧到庭執行職務。
中　　華　　民　　國　　111 　年　　8 　　月　　15　　日
                    刑事審查庭    法　官　呂曾達
以上正本證明與原本無異。
如不服本判決應於收受判決後20日內向本院提出上訴書狀，並應
敘述具體理由。其未敘述上訴理由者，應於上訴期間屆滿後20日
內向本院補提理由書(均須按他造當事人之人數附繕本)「切勿逕
送上級法院」。 
    　　　　　　　　　　　　　　　書記官　楊淨雲
中　　華　　民　　國　　111 　年　　8 　　月　　16　　日
附錄本案論罪科刑依據之法條：
中華民國刑法第185 條之4：
駕駛動力交通工具發生交通事故，致人傷害而逃逸者，處6 月以
上5 年以下有期徒刑；致人於死或重傷而逃逸者，處1 年以上7
年以下有期徒刑。
犯前項之罪，駕駛人於發生交通事故致人死傷係無過失者，減輕
或免除其刑。